【裁判字號】    99,基簡,754
【裁判日期】    990930
【裁判案由】    債務人異議之訴
【裁判全文】
臺灣基隆地方法院民事裁定             99年度基簡字第754號
原      告  乙○○
被      告  華南商業銀行股份有限公司
法定代理人  甲○○
上列當事人間債務人異議之訴事件，本院裁定如下：
    主  文
本件移送臺灣南投地方法院。
    理  由
一、按訴訟之全部或一部，法院認為無管轄權者，依原告聲請或
    依職權以裁定移送其管轄法院，民事訴訟法第28條第 1項定
    有明文；強制執行程序，除強制執行法有規定外，準用民事
    訴訟法之規定，強制執行法第30條之 1亦有明文。又執行名
    義成立後，如有消滅或妨礙債權人請求之事由發生，債務人
    得於強制執行程序終結前，向執行法院對債權人提起異議之
    訴；如以裁判為執行名義時，其為異議原因之事實發生在前
    訴訟言詞辯論終結後者，亦得主張之，強制執行法第14條第
    1項定有明文，且參諸該條文於民國85年10月9日修正之立法
    理由，係為免債務人奔走於執行法院與受訴法院間之不便，
    方明文規定應以執行法院為本訴之管轄法院，而強制執行法
    第14條所規定執行債務人對債權人提起異議之訴之範圍，亦
    在排除執行債權人得據執行名義對執行債務人總體財產為強
    制執行之執行力而論，縱使受理執行之法院因財產所在地等
    問題，因而囑託其他地方法院就執行債務人之個別財產為執
    行，受託執行法院亦僅處理該項特定財產之執行事務，關於
    執行法院是否尚有執行債務人之其他財產狀況，並非受託執
    行法院所得與聞，考諸前述強制執行法第14條之立法目的，
    該規定所指之執行法院，自應限於受理執行債權人聲請之執
    行法院，而非尚及於受託執行法院，方屬妥適。更遑論併就
    囑託法院之強至執行程序提起異議之訴。
二、查本件被告係於99年8 月19日向臺灣南投地方法院具狀聲請
    對原告及訴外人周賢勝、周賢利、周林根等人之財產為強制
    執行，經該院以99年度司執字第15770 號受理執行在案後，
    僅就其中原告對訴外人中華郵政股份有限公司之存款債權部
    分，於99年8 月30日發函囑託本院代為執行，業經本院調閱
    99年度司執助字第476 號案卷審核屬實，本院既僅係針對原
    告部分財產受託執行之法院，參諸前揭規定意旨及說明，原
    告聲請撤銷者既係基於臺灣南投地方法院強制執行程序之執
    行名義，揆諸上開說明，原告提起本件債務人異議之訴，自
    應由臺灣南投地方法院管轄，茲原告向無管轄權之本院起訴
    ，顯係違誤，爰依職權將本件移送於該管轄法院。
三、依首開規定，裁定如主文。
中    華    民    國    99    年    9    月    30   日
                  基隆簡易庭法  官  徐世禎
以上正本係照原本作成。
如對本裁定抗告，應於本裁定送達後10日內，向本院提出抗告狀
，並繳納抗告費新臺幣1000元。
中    華    民    國    99    年    9    月    30   日
                            書記官  周素秋

司法院資訊處製作；財團法人民間司法改革基金會備份。
